臺灣板橋地方法院交通事件裁定　　　　96年度交聲字第1360號
原處分機關　交通部公路總局臺北區監理所板橋監理站
異　議　人
即受處分人　甲○○
上列異議人即受處分人因違反道路交通管理處罰條例案件，對於
原處分機關交通部公路總局臺北區監理所板橋監理站於中華民國
九十六年九月三日所為之板監裁字裁四一－一ＡＢ七一三０一四
號之處分不服，聲明異議，本院裁定如下：
    主  文
異議駁回。
    理  由
一、原處分意旨略以：於民國九十六年七月三十日十五時四十七
    分許，異議人即受處分人甲○○所有之車號ＲＹＰ－八四八
    號輕型機車停放在臺北市○○路一號前之身心障礙專用停車
    位內，因「於身心障礙專用停車位違規停車」之違規事實，
    為臺北市停車管理處依違反道路交通管理處罰條例第五十六
    條第一項第十款規定，以第一ＡＢ七一三０一四號違反道路
    交通管理事件通知單逕行舉發，並經原處分機關依上開規定
    裁處罰鍰新臺幣（下同）一千二百元等語。
二、聲明異議意旨略以：伊於前開時間，將該機車停放在前開地
    點，係因該處之標線模糊不清，且伊年老視力退化，對於停
    車標誌認知有限，況且伊舊疾纏身，國法之外尚有情理可議
    ，認原處分機關所為處分顯有欠情理，為此聲明異議，請求
    撤銷原處分云云。
三、按在設有殘障者專用停車標誌處所，非殘障用車不得停放，
    道路交通安全規則一百一十二條第一項第五款定有明文；次
    按汽車駕駛人於身心障礙專用停車位違規停車者，處新臺幣
    六百元以上一千二百元以下罰鍰，道路交通管理處罰條例第
    五十六條第一項第十款定有明文。
四、經查：異議人甲○○於前揭時間，將其所有之車號ＲＹＰ－
    八四八號輕型機車，停放在臺北市○○路一號前之身心障礙
    者專用停車位之事實，固為異議人所不否認，且有臺北市停
    車管理處第一ＡＢ七一三０一四號舉發違反道路告發單資料
    查詢網頁列印資料暨告發照片各一份（詳見本院卷第九至十
    一頁）存卷可稽；況觀諸該告發照片（詳見本院卷第十至十
    一頁）所示，該停車處所設置有身心障礙者專用停車位之標
    誌牌（機車專用），且其供駕駛人遵循辨識之格位標線為藍
    色線及地面白色輪椅標誌，均清晰可見，及該停車格明顯較
    一般機車停車格甚大，並且於異議人停放機車處旁另一身心
    障礙者專用停車位亦同時停放一輛殘障者專用機車，以及前
    揭違規時間為下午三時四十七分許，日間有自然光線，視線
    良好，且無其他障礙物遮蔽該標誌牌或標線，而異議人雖高
    齡八十二歲，卻仍得獨自一人騎乘輕型機車外出，且領有普
    通自小客車及重型機車駕照乙節，此有證號查詢汽車駕駛人
    及證號查詢機車駕駛人各乙紙在卷可證，顯見異議人具有分
    辨交通號誌之能力，則異議人辯稱：該處標線模糊，且伊年
    老視力退化云云，顯係卸責之詞，洵無可採。至異議人雖於
    九十六年七月三十一日因患有腰椎椎間盤突出症、腰椎退化
    性脊椎炎、腰椎狹窄而就診乙節，業據異議人提出德美診所
    之一般診斷證明書乙紙（詳見本院卷第四頁）在卷供參，然
    參酌該等疾病核與異議人前揭違規停車無涉，自無法因而卸
    免異議人違規之罰則。故本件事證明確，異議人上開違規行
    為堪以認定屬實。
五、綜上所述，本件原處分機關以異議人上開違規行為明確，依
    道路交通管理處罰條例第五十六條第一項第十款之規定，裁
    處異議人新臺幣一千二百元罰鍰，自應無任何違法或不當之
    處，至為灼然。則本件異議人不服原處分機關所為上開裁決
    書之處分，聲明異議，為無理由，應予駁回。
六、依道路交通案件處理辦法第十九條，裁定如主文。
中　　華　　民　　國　　96　　年　　9 　　月　　27　　日
                  交通法庭法　官  饒金鳳
以上正本證明與原本無異。
如不服本裁定應於送達後五日內向本院提出抗告狀。
                          書記官  王春森
中　　華　　民　　國　　96　　年　　9 　　月　　27　　日
